臺灣基隆地方法院交通事件裁定　　　　　　　　　　九十三年度交聲字第一七四號
　　原處分機關　交通部公路總局台北區監理所基隆監理站
　　異　議　人
　　即受處分人　名鏡企業有限公司
　　法定代理人　乙○○
右列受處分人因違反道路交通管理處罰條例案件，對於原處分機關交通部公路總局台
北區監理所基隆監理站中華民國九十三年七月二十七日所為之處分（原處分案號：基
監字第裁四二─ＺＡＡ○○五七八二號）聲明異議，本院裁定如左：
        主  文
異議駁回。
        理  由
一、原處分機關即交通部公路總局台北區監理所基隆監理站據舉發單位內政部警政署
    國道公路警察局第一警察隊舉發之違規事實而為之原處分意旨略以：異議人即受
    處分人名鏡企業有限公司（下稱名鏡公司）所有之ＮＹ─五五二七號小客車於民
    國九十三年五月十五日下午二時五十六分行經國道一號公路北向高架道路十六公
    里處（速限為時速一百公里）時，經雷達測定行車速度為時速一百十一公里，超
    速十一公里，而以雷達測速照相器拍照存證並逕行舉發，以內政部警政署國道公
    路警察局公警局交字第ＺＡＡ○○五七八二號舉發違反道路交通管理事件通知單
    （下稱舉發單）舉發；因而依道路交通管理處罰條例第三十三條第一項規定，裁
    處新臺幣（下同）三千元之罰鍰。
二、聲明異議意旨略以：異議人名鏡公司對於其所有之ＮＹ─五五二七號小客車於上
    述時間行駛於國道一號公路北向高架道路十六公里處之事實不爭執，惟異議人認
    為本件雷達測速照相器並非人為操作，而係置於電話亭旁之平台上方自動拍攝，
    有偷拍之嫌，且當時該車確以時速一百十公里以內之速度行駛，仍於寬容速限內
    ，照相器材之準確度令人起疑，因認原處分有所不當而提出異議等語。
三、按「汽車行駛高速公路應依速限標誌指示」，高速公路交通管制規則第五條第一
    項前段定有明文。又「汽車行駛於高速公路或設站管制之道路，而不遵管制之規
    定者，處汽車駕駛人新臺幣三千元以上六千元以下罰鍰」，道路交通管理處罰條
    例第三十三第一項設有規定。
四、經查：
  (一)異議人即受處分人名鏡公司所有之ＮＹ─五五二七號小客車於九十三年五月十五
    日下午二時五十六分行經國道一號公路北向高架道路十六公里處（速限為時速一
    百公里）之事實，為異議人所不爭，並有內政部警政署國道公路警察局公警局交
    字第ＺＡＡ○○五七八二號舉發單影本一件在卷可按。
  (二)證人即內政部警政署國道公路警察局第一警察隊汐止分隊警員甲○○於本院調查
    中證稱：國道一號公路北向高架道路十六公里處之雷達測速照相器係移動式之測
    速儀器，裝設在路旁的護欄上，其拍攝高度是可調整式，並且在照相器之前方五
    百公尺處設置測速照相告示牌，該路段之行車速限是時速一百公里，測速照相器
    是設定下限在時速在一百一十公里以上才會自動進行偵測照相等語（見本院九十
    三年八月二十七日訊問筆錄）。核證人甲○○係依法執行職務之公務員，與異議
    人素未謀面亦無仇隙，衡情當無設詞攀誣、濫予舉發之理；又本件執行交通稽查
    所用之雷達測速儀已經檢定合格並在有效期限內，有內政部警政署國道公路警察
    局第一警察隊九十三年九月三日公警一交字第○九三○○○七四三一號函檢送之
    經濟部標準檢驗局雷達測速儀檢定合格證書影本一份在卷可按。是則，執勤警員
    依檢定合格之科學儀器所為之舉發，其正確性應堪採信。綜上，異議人違規之事
    實明確，原處分機關依道路交通管理處罰條例第三十三條第一項之規定裁處罰鍰
    三千元，並無不合。本件異議為無理由，應予駁回。
五、據上論斷，依道路交通案件處理辦法第十九條前段裁定如主文。
中　　　華　　　民　　　國　　九十三　　年　　　九　　　月　　二十四　　日
                                    臺灣基隆地方法院交通法庭
                                          法  官  蔡岱霖
右正本證明與原本無異
如不服本裁定，應於收受送達後五日內，向本院提出抗告狀，敘述抗告之理由，抗告
於台灣高等法院，並應按當事人之人數附具繕本。
                                          書記官  明祖斌
中　　　華　　　民　　　國　　九十三　　年　　　九　　　月　　二十四　　日
